【裁判字號】    90,交上易,1817
【裁判日期】    901212
【裁判案由】    過失傷害
【裁判全文】
臺灣高等法院臺南分院刑事判決          九十年度交上易字第一八一七號  Ａ
      上  訴  人
      即  被  告  乙  ○  ○
右上訴人因過失傷害案件，不服臺灣嘉義地方法院九十年度交易字第二七九號中華民
國九十年十月十九日第一審判決（起訴案號：臺灣嘉義地方法院檢察署九十年度偵字
第二八八九號），提起上訴，本院判決如左：
      主      文
上訴駁回。
      事      實
一、乙○○於民國九十年三月二十五日下午四時許，在嘉義市○○路八三八號前，駕
    駛停放在路邊車號Ｎ三─七二八九號自用小客車，自路邊駛入文化路由南往北車
    道時，本應注意並能注意車輛自路旁起步時，應讓行進中之車輛先行，而依當時
    天氣晴朗，視線良好，道路亦無障礙物，並無不能注意之情事。詎竟貿然起步駛
    入車道，適甲○○駕駛Ｊ七─三四○二號自用小客貨車，沿該路由南往北同向駛
    來，因煞避不及，乙○○小客車左前車頭因而撞擊甲○○小客貨車右後車輪。甲
    ○○小客貨車重心偏移，車身旋轉向左傾倒在地，其左肩、左上臂、左前臂、左
    手及第一、二、三、四、五指暨左大腿因而挫裂傷。
二、案經甲○○訴由嘉義市警察局第二分局報請臺灣嘉義地方法院檢察署檢察官偵查
    起訴。
      理      由
一、被告乙○○（下稱被告）經傳喚未經到庭。其於原審坦承於前揭時、地駕駛前開
    自用小客車自路邊駛出，並因而與告訴人甲○○所駕駛之自用小客貨車肇事之事
    實，但矢口否認有何過失責任，辯稱：其自路邊駛出前曾停車，且有打方向燈，
    告訴人係因在路肩超車而肇事，其並無過失云云。
二、惟查：被告前開如何自路邊駛出，撞及告訴人甲○○所駕駛之自用小客貨車肇事
    ，告訴人甲○○因而受有上開傷害之事實，業據告訴人甲○○於警局、原審偵審
    、及本院指訴綦詳，並有道路交通事故調查報告表、現場照片及診斷證明書附卷
    可稽。依道路交通事故調查報告表附繪之現場圖所示，本件車禍發生後，被告所
    駕駛之自用小客車停放在北向之慢車道上，告訴人客貨車之車頭則朝向南向車道
    並在快、慢車道內。車禍發生時後，被告之小客車車左前車頭位置及告訴人客貨
    車之右前車輪均有受損，亦有現場照片足憑。另案發時，告訴人係與被告車同向
    由後駛至，倘若被告駛出路邊時曾注意後方來車，並於見告訴人車自後方駛至時
    停車，則被告所駕駛車輛之左前車頭自不致撞及告訴客貨車之右前車輪，足認被
    告駕車自路旁駛出時，未注意後方告訴人之來車，而未能讓行進中之告訴人先行
    甚明，被告於原審所辯，顯係事後卸責之詞，不足採信。
四、按行車前起步，應讓行進中之車輛優先通行，道路交通安全規則第八十九條第一
    項第六款定有明文。被告駕駛車輛，自應注意上開規定，而當時天氣晴朗，視線
    良好，道路復無障礙物（詳道路交通事故調查報告表所載），並無不能注意之情
    事，乃竟疏於注意，貿然起步駛入車道，發生本件車禍，其有過失甚明。即本件
    送台灣省嘉雲區車輛行車事故鑑定委員會鑑定結果，亦為相同之認定，此有該委
    員會鑑定意見書附卷為憑。被告之過失與告訴人甲○○所受之傷害顯有相當因果
    關係，犯行堪以認定。
五、核被告所為，係犯刑法第二百八十四條第一項前段之過失傷害罪。原審併援引罰
    金罰鍰提高標準條例第一條前段之規定，審酌被告就本件車禍應負全部之過失責
    任、犯後未與告訴人達成和解，賠償告訴人之損失等一切情狀，量處有期徒刑伍
    月，並依刑法第四十一條第一項前段，上開條例第二條之規定諭知易科罰金之折
    算標準，經核並無違誤。查被告有賭博前科，且曾因駕車過失致死判處罪刑在案
    ，有前案紀錄表可稽（未構成累犯）竟猶漫不經心，復發生本件車禍，量刑不宜
    過輕，被告具狀否認過失並指稱原審量刑過重，核無理由，應予駁回。被告經合
    法傳喚無正當理由不到庭，不待其陳述逕行判決。
據上論結，應依刑事訴訟法第三百六十八條、第三百七十一條判決如主文。
本案經檢察官曾顯智到庭執行職務。
中    華    民    國      九十      年      十二      月      十二      日
                                  臺灣高等法院臺南分院刑事第三庭
                                      審判長法官  黃    崑    宗
                                            法官  林    勝    木
                                            法官  莊    俊    華
右正本證明與原本無異。
不得上訴。
                                      法院書記官  徐    瑞    清
中    華    民    國      九十      年      十二      月      十三      日
附錄：本判決論罪科刑法條
中華民國刑法第二百八十四條第一項
 (過失傷害罪)
因過失傷害人者，處六月以下有期徒刑、拘役或五百元以下罰金，致重傷者，處一年
以下有期徒刑、拘役或五百元以下罰金。


司法院資訊處製作；財團法人民間司法改革基金會備份。
